---
title: Disciplina IAED UNESP - Pesquisa referente aos casos de Covid-19 no município
  de Bauru - SP
author: "Felipe Modena"
date: "19/02/2021"
output:
  html_document:
    df_print: paged
    word_document: default
    pdf_document: default
  pdf_document: default
```
## 1. Introdução

  O presente trabalho tem por objetivo analisar o impacto que a pandemia no coronavírus (COVID-19) teve na cidade de Bauru - SP.

  

  
  Os dados utilziados para pesquisa foram obtidos por reportagens ao longo de 2020 e 2021 no Jornal da Cidade durante esse tempo

```{r ler-arquivos, echo=FALSE}
##O pacote readxl facilita a extração de dados do Excel.
#Não possui dependências externas sendo fácil de instalar e usar em todos os sistemas operacionais.
if (!require(readxl)) install.packages("readxl")
# Lendo a planilha para carregar no R.
df.mortes <- read_excel("./dados/covid_19_bauru_mortes.xlsx")
#head(df.mortes) 

df.geral <- read_excel("./dados/covid_19_bauru_casos_geral.xlsx")
#head(df.geral) 
```

## 2. Análise Estatística 

  O gráfico abaixo refere-se a quantidade de óbitos de acordo com o gênero:

```{r genero, echo=FALSE}
#Plotar sexo dos óbtitos, excluindo os casos com NAN ou NA
temp.sexo <- df.mortes$sexo[!is.na(df.mortes$sexo)]
pct.sexo = round(unname(table(temp.sexo)) / sum(unname(table(temp.sexo)))*100,0)
pct.sexo = paste0(pct.sexo, "%")

graph.sex <- barplot(table(temp.sexo), main = "Gráfico 1. Gênero",
        ylab = "Número de Óbitos", ylim = c(0,sum(unname(table(temp.sexo)))),
        #legend.text = pct.sexo,
        names.arg = c("Feminino", "Masculino"))
text(x = graph.sex, y = table(temp.sexo), label = pct.sexo, pos = 3, cex = 1.25, col = "purple")
axis(1, at=graph.sex, labels=table(temp.sexo), tick=F, las=1, line=-6.5, cex.axis=1.25)
```


Percebe-se um numero de óbitos pelo coronavírus, em relação a genero, para o gênero masculino, de 57% dos casos.
  
  
```{r hospitalizacao, echo=F}
temp.hosp <- df.mortes$tipo_hosp[!is.na(df.mortes$tipo_hosp)]
pct.hosp = round(unname(table(temp.hosp)) / sum(unname(table(temp.hosp)))*100,0)

pct.hosp = paste0(pct.hosp, "%")
```


  Temos em seguida os gráficos 2 e 3 que dizem respeito a hospitalização, se foi de forma pública ou privada, chegamos a conclusão de que os resultados ficam bem divididos, ficando a frente hospitalização privada com 51%.
  

```{r hospitalizacao_1, echo=F}

graph.hosp<- barplot(table(temp.hosp), main = "Gráfico 2. Tipo de Hospitalização",
                     ylab = "Número de Óbitos", ylim = c(0,sum(unname(table(temp.hosp)))),
                     #legend.text = pct.sexo,
                     names.arg = c("Privado", "Público"))
text(x = graph.hosp, y = table(temp.hosp), label = pct.hosp, pos = 3, cex = 1.25, col = "purple")
axis(1, at=graph.hosp, labels=table(temp.hosp), tick=F, las=1, line=-4.5, cex.axis=1.25)

graph.hosp.pie<-pie(table(temp.hosp), main = "Gráfico 3. Tipo de Hospitalização",
                    edges = 200, radius = 1.0,
                    clockwise = T, 
                    density = NULL, angle = 90, col = NULL)
```


  Por último foram analisados os óbitos por faixa etária e sua distribuição, conforme os gráfico 4 e 5:
  
```{r idade, echo=F}
  temp.idade <- df.mortes$idade[!is.na(df.mortes$idade)]

idade.tb <- table(temp.idade)
#cbind("f" = idade.tb)

#cbind("f" = addmargins(idade.tb))

maior.freq.idade = max(idade.tb)

#round(cbind("fr" = prop.table(idade.tb))*100,1)

#cbind("fr" = addmargins(prop.table(idade.tb)))

# summary(temp.idade)
 
boxplot(temp.idade, horizontal=T, xlab="Faixa etária", main = "Gráfico 4. Distribuição dos óbitos por idade")

graph.age <- barplot(table(temp.idade), 
                     main = "Gráfico 5. Faixa etária dos óbitos",
                     ylab = "Número de óbitos",
                     xlab = "Idade dos pacientes",
                     ylim = c(0,maior.freq.idade + 5))

```
  
  Observa-se por fim que, a maioria dos óbitos pela doença se concentram na faixa de 60 a 80 anos.
